臺灣板橋地方法院刑事判決　　　　　　　 94年度訴字第310號
公　訴　人　臺灣板橋地方法院檢察署檢察官
被　　　告　甲○○
上列被告因違反槍砲彈藥刀械管制條例案件，經檢察官提起公訴
（93年度核退偵字第790 號），本院合議庭裁定依簡式審判程序
，判決如下：
    主  文
甲○○未經許可，持有可發射子彈具有殺傷力之改造手槍，處有
期徒刑壹年壹月，併科罰金新臺幣參萬元，罰金如易服勞役，以
新臺幣玖佰元即銀元佰元折算壹日。緩刑伍年。
扣案具殺傷力之仿ＦＮ廠半自動手槍製造之金屬玩具手槍，換裝
土造金屬槍管之改造手槍壹枝（含彈匣壹個，槍枝管制編號為00
00000000號）、具殺傷力之土造子彈參顆，均沒收之。
    事  實
一、甲○○前於民國（下同）81年間，因違反麻醉藥品管理條例
    案件，經臺灣臺北地方法院號判處有期徒刑5 月，如易科罰
    金，以30元折算1 日確定，並於81年7 月28日易科罰金執行
    完畢，另於85年間，因業務過失致死案件，經臺灣臺北地方
    法院判處有期徒刑6 月，並經臺灣高等法院駁回上訴確定，
    於86年5 月23日縮短刑期執行完畢（不構成累犯）。甲○○
    於93年8 月1 日中午某時，在臺北縣板橋市○○○路之公園
    旁，因其友人陳明興（綽號「甘蔗」）交付1 包以報紙包裹
    之物品，請其代為保管，甲○○收受後即將上開物品帶回臺
    北縣板橋市○○○路○ 段168 巷1 號3 樓住處後打開，發現
    內為槍枝3 枝、子彈12顆後，本不願代為保管而聯絡陳明興
    將上開槍、彈取回，嗣同年月6 日上午，陳明興至甲○○上
    開住處取回2 枝槍枝及8 發子彈（上開槍、彈無證據證明具
    有殺傷力），並仍將剩餘之仿ＦＮ廠半自動手槍製造之金屬
    玩具手槍，更換土造金屬槍管改造而成具殺傷力之改造手槍
    1 枝（含彈匣1 個，槍枝管制編號0000000000），及具殺傷
    力之土造子彈4 顆，委由甲○○代為保管。甲○○明知未經
    許可，不得持有、寄藏具有殺傷力之改造手槍及子彈，竟仍
    寄藏上開具有殺傷力之槍枝1 枝（含彈匣1 個）及子彈4 顆
    於其臺北縣板橋市○○○路2 段168 巷1 號3 樓住處。嗣於
    93 年8月6 日晚上8 時許，為警在上址查獲，並扣得上開仿
    ＦＮ廠半自動手槍製造之金屬玩具手槍，更換土造金屬槍管
    改造而成具殺傷力之改造手槍1 枝（含彈匣1 個，槍枝管制
    編號00000000 00）， 及具殺傷力之土造子彈4 顆（經經採
    樣1 顆試射鑑定，尚餘3 顆扣案）。
二、案經臺北市政府刑事警察局報請臺灣板橋地方法院檢察署檢
    察官偵查起訴，經甲○○於準備程序進行中就被訴事實為有
    罪之陳述，經告知簡式審判程序之旨，並聽取當事人之意見
    後，本院合議庭裁定以簡式審判程序審理。
    理  由
一、右揭犯罪事實，業據被告甲○○於警詢（見偵查卷第13頁）
    、偵查（偵查卷第44頁）及本院審理時坦承不諱，並有仿Ｆ
    Ｎ廠半自動手槍製造之金屬玩具手槍，更換土造金屬槍管改
    造而成之改造手槍1 枝（含彈匣1 個，槍枝管制編號000000
    0000）及土造子彈4 顆（經經採樣1 顆試射鑑定，尚餘3 顆
    扣案）扣案足資佐證。又上開扣案槍枝、子彈經送內政部警
    政署刑事警察局鑑驗結果認：「送鑑改造手槍1 枝（槍枝管
    制編號0000000000），係仿ＦＮ廠半自動手槍製造之金屬玩
    具手槍，更換土造金屬槍管改造而成之改造手槍，機械性能
    良好，可擊發適用子彈，認具殺傷力」、「送鑑子彈4 顆，
    均係土造子彈，具直徑8mm 之金屬彈頭，採樣1 顆試射，可
    擊發，認具殺傷力」，有該局93年8 月26日刑鑑字第093016
    6022號槍彈鑑定書在卷可稽。綜上足認被告前揭自白與事實
    相符。本件事證明確，被告犯行堪予認定，應依法論科。
二、按被告行為後，槍砲彈藥刀械管制條例業於94年1 月26日總
    統華總一義字第09400010101 號令修正公布，同年1 月28日
    生效，其中原第11條第4 項寄藏可發射子彈具有殺傷力之槍
    枝罪，業經刪除改列至第8 條第4 項規範，法定刑提高至3
    年以上10年以下有期徒刑，併科新臺幣7,000,000 元以下罰
    金。比較新舊法之規定，以舊法有利於被告，依刑法第2 條
    第1 項但書規定，應適用修正前槍砲彈藥刀械管制條例之規
    定處斷。是被甲○○於上揭時、地，同時受託寄藏具殺傷力
    之改造玩具手槍及子彈，核其所為，係犯修正前槍砲彈藥刀
    械管制條例第11條第4 項之未經許可寄藏具殺傷力改造槍枝
    罪、同條例第12條第4 項之未經許可寄藏子彈罪（此條未修
    正）。其所犯上開2 罪，為一寄藏行為而犯2 種罪名，係一
    行為而觸犯數罪名，為想像競合犯，應依刑法第55條規定，
    從一重之未經許可寄藏改造槍枝罪處斷。爰審酌被告之素行
    、犯罪之動機、目的、手段、槍械泛濫對社會治安所生危害
    重大，惟犯罪後坦承犯行之態度等一切情狀，量處如主文所
    示之刑，罰金部分並諭知易服勞役之折算標準。末查，被告
    前於81年間，因違反麻醉藥品管理條例案件，經臺灣臺北地
    方法院號判處有期徒刑5 月，如易科罰金，以30元折算1日
    確定，並於81年7 月28日易科罰金執行完畢，另於85年間，
    因業務過失致死案件，經臺灣臺北地方法院判處有期徒刑6
    月，並經臺灣高等法院駁回上訴確定，於86年5 月23日縮短
    刑期執行完畢，其於上開有期徒刑執行完畢後，5 年內未曾
    再受有期徒刑以上刑之宣告，有臺灣高等法院被告全國前案
    紀錄表1 件在卷可稽，其因一時失慮，致罹刑典，事後已坦
    承犯行，並供出槍枝來源，及配合公訴人要求捐款與財團法
    人犯罪被害人保護協會，有匯款收據在卷可參，深具悔意，
    經此刑之宣告後，應知警惕而無再犯之虞，本院因認暫不執
    行其刑為當，予以宣告緩刑5 年，用啟自新。
三、扣案具殺傷力之仿ＦＮ廠半自動手槍製造之金屬玩具手槍，
    更換土造金屬槍管改造而成具殺傷力之改造手槍1 枝（含彈
    匣1 個，槍枝管制編號0000000000），及具殺傷力之土造子
    彈3 顆（原查扣土造子彈4 顆，鑑驗時採樣試射1 顆，餘3
    顆扣案），均係違禁物，爰依刑法第38條第1 項第1 款規定
    宣告沒收之。至鑑定時經試射擊發之土造子彈1 顆所遺留之
    彈殼、彈頭，均非違禁物，且亦非屬被告所有供犯罪所用之
    物，爰不宣告沒收。
據上論斷，應依刑事訴訟法第273 條之1 第1 項、第299 條第1
項前段，修正前槍砲彈藥刀械管制條例第11條第4 項、第12 條
第4 項，刑法第11條前段、第2 條第1 項但書、第55條、第74條
第2 款、第42條第2 項、第38條第1 項第1 款，罰金罰鍰提高標
準條例第2 條，現行法規所定貨幣單位折算新臺幣條例第2 條，
判決如主文。
本案經檢察官蘇揚旭到庭執行職務。
中　　華　　民　　國　　94　　年　　3 　　月　　24　　日
                  刑事第三庭    法　官    白光華
以上正本證明與原本無異。
如不服本判決，應於送達後 10 日內向本院提出上訴狀（須附繕
本）。
                                書記官    楊振宗
中　　華　　民　　國　　94　　年　　3 　　月　　24 　日
附錄本案論罪科刑法條全文：
【修正前槍砲彈藥刀械管制條例】
第11條
未經許可，製造、販賣或運輸第四條第一項第一款所稱其他可發
射金屬或子彈具有殺傷力之各式槍砲者，處五年以上有期徒刑，
併科新臺幣一千萬元以下罰金。
未經許可，轉讓、出租或出借前項所列槍砲者，處三年以上十年
以下有期徒刑，併科新臺幣七百萬元以下罰金。
意圖供自己或他人犯罪之用，而犯前二項之罪者，處無期徒刑或
七年以上有期徒刑，併科新臺幣一千萬元以下罰金。
未經許可，持有、寄藏或意圖販賣而陳列第一項所列槍砲者，處
一年以上七年以下有期徒刑，併科新臺幣七百萬元以下罰金。
第一項至第三項之未遂犯罰之。
第12條
未經許可，製造、販賣或運輸子彈者，處一年以上七年以下有期
徒刑，併科新台幣五百萬元以下罰金。
未經許可，轉讓、出租或出借子彈者，處六月以上五年以下有期
徒刑，併科新台幣三百萬元以下罰金。
意圖供自己或他人犯罪之用，而犯前二項之罪者，處三年以上十
年以下有期徒刑，併科新台幣七百萬元以下罰金。
未經許可，持有、寄藏或意圖販賣而陳列子彈者，處五年以下有
期徒刑，併科新台幣三百萬元以下罰金。
第一項至第三項之未遂犯罰之。
